【裁判字號】    97,抗,151
【裁判日期】    970225
【裁判案由】    聲請撤銷緩刑
【裁判全文】
臺灣高等法院刑事裁定                   97年度抗字第151號
抗  告  人
即受 刑 人  甲○○
上列抗告人因聲請撤銷緩刑案件，不服臺灣宜蘭地方法院中華民
國97年1月18日裁定（97年度撤緩字第2號），提起抗告，本院裁
定如下
    主  文
抗告駁回。
    理  由
一、本件抗告意旨略以：抗告人即受刑人甲○○因工作不慎於工
    地摔傷，導致無法正常工作，暫時無收入以支付被害人，目
    前生活均有賴家人接濟，受刑人並非故意拖欠云云。
二、按「緩刑宣告，得斟酌情形，命犯罪行為人向被害人支付相
    當數額之財產或非財產上之損害賠償」，刑法第74 條第2項
    第4款定有明文；又「受緩刑之宣告而有違反刑法第74條第2
    項第1款至第8款所定負擔情節重大，足認原宣告之緩刑難收
    其預期效果，而有執行刑罰之必要者，得撤銷其宣告」，刑
    法第75條之1第1項第4款亦有明定。
三、經查：抗告人即受刑人甲○○因詐欺案件，前經臺灣臺北地
    方法院於96年7月31日以96 年度簡字第2467號判決判處「有
    期徒刑四月，如易科罰金，以銀元三百元即新臺幣九百元折
    算一日，減為有期徒刑二月，如易科罰金，以銀元三百元即
    新臺幣九百元折算一日，緩刑二年，並應向邱春芳（即被害
    人）支付新臺幣十萬元，給付方式如下：自96 年9月10日起
    按月於每月10日給付新臺幣一萬元，至清償完畢為止。」，
    並已於96 年7月31日判決確定之事實，有上開判決書及臺灣
    高等法院被告前案紀錄表在卷可稽。次查，受刑人甲○○於
    緩刑期內，並未依照上開判決意旨履行所附「支付賠償金予
    被害人邱春芳」之條件，其於96 年9月10日、10月11日各給
    付賠償金新臺幣一萬元予被害人邱春芳後，自96年11月起，
    即未再依前揭判決所附條件按月給付剩餘共八萬元之賠償金
    予被害人邱春芳，而經臺灣臺北地方法院檢察署函催後，仍
    未履行之事實，亦有被害人邱春芳所提出之信函及存摺交易
    明細、臺灣臺北地方法院檢察署96 年12月7日北檢盛慈96執
    緩字第52號函、受刑人甲○○所提出之信函各一件可資佐證
    。依此，堪認受刑人甲○○於受緩刑之宣告後，並未履行原
    判決依刑法第74條第2項第4款所定之負擔（即支付賠償金予
    被害人邱春芳），情節重大，足認原宣告之緩刑難收其預期
    效果，原審法院認抗告人有刑法第75 條之1第1項第4款所規
    定之情形，依法撤銷其前所受緩刑之宣告，揆諸前揭法律之
    規定，並無違誤，抗告人之抗告為無理由，應予駁回。
據上論斷，應依刑事訴訟法第412條，裁定如主文。
中    華    民    國    97    年    2     月    25    日
                  刑事第三庭  審判長法  官  蔡秀雄
                                    法  官  謝靜恒
                                    法  官  許文章
以上正本證明與原本無異。
不得再抗告。
                                    書記官  蔡慧娟
中    華    民    國    97    年    2     月    25    日


司法院資訊處製作；財團法人民間司法改革基金會備份。
